【裁判字號】    98,裁,1495
【裁判日期】    980618
【裁判案由】    補助費
【裁判全文】
最  高  行  政  法  院  裁  定
                                      98年度裁字第1495號
上  訴  人  甲○
被 上訴 人  國立岡山高級中學
代  表  人  乙○○
上列當事人間補助費事件，上訴人對於中華民國98年3月19日高
雄高等行政法院97年度訴字第935號判決，提起上訴，本院裁定
如下：
    主  文
上訴駁回。
上訴審訴訟費用由上訴人負擔。
    理  由
一、按對於高等行政法院判決之上訴，非以其違背法令為理由，
    不得為之，行政訴訟法第242條定有明文。依同法第243條第
    1項規定，判決不適用法規或適用不當者，為違背法令；而
    判決有同條第2項所列各款情形之一者，為當然違背法令。
    是當事人對於高等行政法院判決上訴，如依行政訴訟法第24
    3條第1項規定，以高等行政法院判決有不適用法規或適用不
    當為理由時，其上訴狀或理由書應有具體之指摘，並揭示該
    法規之條項或其內容；若係成文法以外之法則，應揭示該法
    則之旨趣；倘為司法院解釋或本院之判例，則應揭示該判解
    之字號或其內容。如以行政訴訟法第243條第2項所列各款情
    形為理由時，其上訴狀或理由書，應揭示合於該條項各款之
    事實。上訴狀或理由書如未依此項方法表明，或其所表明者
    與上開法條規定不合時，即難認為已對高等行政法院判決之
    違背法令有具體之指摘，其上訴自難認為合法。
二、上訴人原係被上訴人學校工友，於民國41年8月1日獲配住被
    上訴人第一宿舍（舍址：高雄縣岡山鎮○○里○○路10號）
    ，直到75年5月1日退休，仍住於該宿舍；其後，因該宿舍老
    舊報廢，上訴人乃改配住高雄縣岡山鎮省中新村5號（下稱
    系爭宿舍）。嗣系爭宿舍經行政院以93年11月10日院授人住
    字第0930309902號函核定同意辦理騰空標售，由被上訴人依
    中央各機關學校國有眷舍房地處理要點（下稱眷舍處理要點
    ）規定，辦理國有眷舍騰空標售合法現住人一次補助費事宜
    。行政院於93年11月10日核定系爭宿舍騰空標售，被上訴人
    在報送行政院核定騰空標售前，為清理系爭宿舍，已先於93
    年10月13日以岡中總字第0930001860號函通知上訴人其並不
    符合現住人資格，請其於3個月內搬遷，惟上訴人卻於93年
    11月21日向被上訴人陳情要求被上訴人先發給「補助費」，
    其方能同意切結辦理搬遷等語；被上訴人乃向上訴人提起民
    事訴訟，經臺灣高雄地方法院於96年7月13日以96年度訴字
    第614號判決上訴人應自系爭宿舍遷出，返還被上訴人，並
    定6個月履行期間確定，上訴人始於97年5月8日遷出系爭宿
    舍，進而於97年6月27日主張其為系爭宿舍合法現住人，依
    眷舍處理要點第7點規定向被上訴人申請發給補助費，案經
    被上訴人以97年7月8日岡中總字第0970001401號函復否准，
    上訴人不服，再於97年7月17日提出申請，經被上訴人以97
    年8月7日岡中總字第0970001595號函復上訴人可循行政爭訟
    程序救濟。上訴人不服，循序提起行政訴訟，遭原判決駁回
    ，乃對原判決提起上訴。上訴意旨略謂：本件上訴人據以主
    張得請領宿舍騰空搬遷補助費，爭議在於是否為合法現住人
    ，而非是否於3個月內自行遷出，請予詳查云云。查原判決
    就上訴人對於其據以請領眷舍處理要點第7點之眷舍騰空標
    售1次補助費之要件並不符合，被上訴人否准所請系爭補助
    費，於法核屬有據，業已在理由欄詳加敘明，認事用法均無
    違誤。核其上訴理由，並未具體表明合於不適用法規、適用
    法規不當、或行政訴訟法第243條第2項所列各款之情形，難
    認對原判決之如何違背法令已有具體之指摘。依首揭說明，
    應認其上訴為不合法。
三、據上論結，本件上訴為不合法。依行政訴訟法第249條第1項
    前段、第104條、民事訴訟法第95條、第78條，裁定如主文
    。
中    華    民    國    98    年    6     月    18    日
                    最高行政法院第一庭
                        審判長法官  鄭  淑  貞
                              法官  劉  介  中
                              法官  曹  瑞  卿
                              法官  帥  嘉  寶
                              法官  胡  方  新
以  上  正  本  證  明  與  原  本  無  異
中    華    民    國    98    年    6     月    19    日
                              書記官  郭  育  玎


司法院資訊處製作；財團法人民間司法改革基金會備份。
